【裁判字號】    89,易,500
【裁判日期】    890831
【裁判案由】    妨害自由等
【裁判全文】
臺灣花蓮地方法院刑事判決                        八十九年度易字第五號
    公  訴  人  臺灣花蓮地方法院檢察署檢察官
    被      告  乙○○
右列被告因妨害自由等案件，經檢察官聲請以簡易判決處刑（八十九年度偵字第一一
二二號），本院認為應適用通常程序審判，並判決如左︰
    主  文
乙○○以加害身體、自由、生命之事，恐嚇他人致生危害於安全，處拘役參拾日，如
易科罰金，以參佰元折算壹日。
    事  實
一、乙○○於民國八十九年一月十七日二十二時許，在花蓮縣富里鄉○○街三七號，
    因細故毆打其妻甲○○（傷害部分已經撤回告訴），並基於恐嚇之犯意，以加害
    身體、自由、生命之事向甲○○恐嚇稱：「不要出去，如果出去要用鐵鍊鎖妳」
    、「妳若要出去，就要掐死妳」等語，致甲○○心生畏懼，致生危害於其安全。
二、案經甲○○訴由花蓮縣警察局玉里分局移請台灣花蓮地方法院檢察署檢察官偵查
    聲請以簡易判決處刑。
    理  由
一、右揭事實，已據被告於警訊、本院訊問時坦承有在前開時地毆打其妻甲○○，並
    對甲○○恐嚇稱：「不要出去，如果出去要用鐵鍊鎖妳」，且於警訊中尚坦承當
    時有對甲○○恐嚇稱：「妳若要出去，就要掐死妳」等情不諱，並經被害人甲○
    ○於警訊、偵查中指訴綦明，復有照片一張在卷可憑。被告固於本院訊問時否認
    其曾對甲○○說：「妳若要出去，就要掐死妳」之語，並辯稱當時所言純為氣話
    云云，惟查：被告在警訊中之自白，已有被害人甲○○之指訴可為佐證，應與事
    實相符，並得採為裁判之基礎，又其前開恐嚇言語，已使甲○○心生畏懼，致生
    危害於其安全，為甲○○陳稱在卷可參，被告自不能以「氣話」為卸責之詞。是
    被告事後翻異之詞，應不可採。本件事證明確，被告犯行洵堪認定。
二、核被告乙○○所為，係犯刑法第三百零五條之恐嚇罪。爰審酌被告之前科犯罪（
    被告曾於八十年、八十四年間有違反妨害兵役治罪條例、違反自來水法之前科，
    均經判處拘役確定，有台灣高等法院被告全國前案紀錄表一份足按），素行不佳
    ，因細故即對其妻出言恐嚇，行為殊不足取，及其智識程度、犯罪後之態度等一
    切情狀，量處如主文所示之刑，並諭知易科罰金之折算標準。
三、末查公訴人尚認被告於前開時地有對甲○○恐嚇稱：「明年的今天就是妳的忌日
    」，致甲○○心生畏懼之恐嚇犯行云云，惟按告訴人之告訴，係以使被告受刑事
    訴追為目的，是其陳述是否與事實相符，仍應調查其他證據以資審認（最高法院
    五十二年台上字第一三○○號判例參照）。經查被告堅決否認有為上開恐嚇言詞
    ，且前揭事實僅有告訴人甲○○在偵查中之指訴為憑，並無其他客觀證據可為告
    訴人指訴之佐證，此外，再經本院依職權調查結果後，亦無其他確切之證據足認
    被告有此部分恐嚇行為，又因公訴人認上開恐嚇行為與前開論罪科刑部分係基於
    一個恐嚇犯意下、實質上一罪之犯行，本院爰不另為無罪諭知，併此敘明。
據上論斷，應依刑事訴訟法第四百五十二條、第二百九十九條第一項前段，刑法第三
百零五條、第四十一條第二項，罰金罰鍰提高標準條例第一條前段、第二條，判決如
主文。
中        華        民      國    八十九    年    八    月    三十一    日
                               臺灣花蓮地方法院刑事庭
                                   法  官  楊  碧  惠
右正本證明與原本無異。
如對本判決不服，應於送達後十日內，向本院提出上訴狀。（應抄附繕本）告訴人或
被害人如對於本判決不服者，應具備理由請求檢察官上訴，其上訴期間之計算係以檢
察官收受判決正本之日期為準。
                                   法院書記官
中      華      民      國       八 十 九     年     九    月     四    日
附錄本判決論罪之法律條文：
刑法第三百零五條：
以加害生命、身體、自由、名譽、財產之事恐嚇他人，致生危害於安全者，處二年以
下有期徒刑、拘役或三百元以下罰金。


司法院資訊處製作；財團法人民間司法改革基金會備份。
